【裁判字號】    88,易,374
【裁判日期】    890530
【裁判案由】    侵占
【裁判全文】
臺灣基隆地方法院刑事判決                          八十八年度易字第三七四號
    公  訴  人  臺灣基隆地方法院檢察署檢察官
    被      告  甲○○
右列被告因侵占案件，經檢察官提起公訴（八十八年度易字第三七四號），本院判決
如左：
    主  文
甲○○意圖為自己不法之所有，而侵占自己持有他人之物，處有期徒刑肆月。
    事  實
一、甲○○自民國八十七年七月四日起，向設於臺北市○○路○段十一號之聖宜交通
    有限公司（以下簡稱聖宜公司）承租該公司所有之車號ＥＲ－三二三號營業小客
    車一部，約定每日租金新臺幣（下同）八百元（起訴書記載為九百元），每五日
    繳款一次，詎甲○○取得該車後，自八十七年十一月五日起，竟意圖為自己不法
    之所有，不依約按期繳納車租，亦未返還該車，將上開因承租而持有之營業小客
    車予以侵占入己，留供己用，經聖宜公司多次催討，遂於八十七年十二月三十一
    日立具願每日向聖宜公司繳納二千元之字據，惟僅於八十八年三月二日清償租金
  八千元，仍拒不返還車輛，並避不見面，嗣聖宜公司之代表人乙○○於八十八年
    四月間提出告訴，甲○○仍未清償積欠之租金及返還車輛，迨至八十八年八月十
    七日本院開庭時，始稱將該車置放在基隆市○○○路一一九之五號鑽石汽車商行
    ，惟車輛零件已遭拆除。
二、案經聖宜公司訴由臺灣基隆地方法院檢察署檢察官偵查起訴。
    理  由
一、訊據被告甲○○固坦承於前揭時地向告訴人聖宜公司承租車號ＥＲ－三二三號營
    業小客車一部，及自八十七年十一月五日起即未依約繳付租金，亦未主動與告訴
    人聯絡之事實不諱，惟矢口否認有侵占犯行，辯稱：因車子於八十八年二月間故
    障，沒錢修理，始停放在鑽石汽車商行，另向鑽石汽車商行租計程車云云。惟查
    ，右揭事實業據告訴人聖宜公司代表人乙○○指訴綦詳，並有租借合約書、行車
    執照、車輛保管書影本及被告於八十七年十二月三十一日親自書立之字據（見偵
    查卷第三十六頁）各一件附卷可稽，而被告自八十七年十一月五日起即未依約繳
    納租金，亦未與告訴人聯絡，嗣於八十八年三月二日方清償租金八千元，惟始終
    未歸還車輛，迨至八十八年八月十七日本院開庭時，始稱將該車置放在基隆市○
    ○○路一一九之五號鑽石汽車商行，時間長達九月有餘，被告有易持有為所有之
    意圖，至為灼然。被告雖辯稱因車子於八十八年二月間故障，無錢修理，故置放
    在鑽石汽車商行，然被告自八十七年十一月五日起即未依約繳納租金，亦未與告
    訴人聯絡，已如前述，與車輛嗣後是否於八十八年二月間故障顯然無涉，且仍於
    八十八年三月二十五日、二十六日，在道路旁收費停車處停車而不繳費，致聖宜
    公司遭逕行告發而受裁處交通違規罰鍰，有基隆市警察局舉發違反道路交通管理
    事件通知單影本二紙附於本院卷可參，其真實性已非無疑，況被告所承租者為營
    業小客車，每日藉該車營生，於無法繳交租金之際，理應儘速將所租車輛返還予
    聖宜公司，以免租金之繼續累計，焉有自甘每日付租承租不能行駛之車輛，而將
    租車置放在他處之理，被告上開辯解，應為事後卸責之詞，不足採信。本件事證
    明確，被告犯行洵堪認定。
二、核被告甲○○所為，係犯刑法第三百三十五條第一項之侵占罪。爰審酌被告犯罪
    之動機、目的、手段、所生危害、侵占財物之價值，犯罪後態度，迄未與告訴人
    達成償付租金之和解等一切情狀，量處如主文所示之刑。
據上論斷，應依刑事訴訟法第二百九十九條第一項前段，刑法第三百三十五條第一項
，罰金罰鍰提高標準條例第一條前段，判決如主文。
本案經檢察官蔡和憲到庭執行職務。
中      華      民      國      八十九      年      五    月    三十    日
                                        臺灣基隆地方法院刑事第三庭
                                            法  官
如不服本判決，應於送達後十日內，向本院提出上訴狀。


司法院資訊處製作；財團法人民間司法改革基金會備份。
